【裁判字號】    98,上易,994
【裁判日期】    980616
【裁判案由】    違反電子遊戲場業管理條例
【裁判全文】
臺灣高等法院臺中分院刑事判決         98年度上易字第994號
上  訴  人
即  被  告  甲○○
                    現於臺灣彰化監獄執行中
上列上訴人因違反電子遊戲場業管理條例案件，不服臺灣彰化地
方法院98年度易字第95號中華民國98年4月8日第一審判決（起
訴案號：臺灣彰化地方法院檢察署97年度偵字第10787、10790號
），提起上訴，本院判決如下：
    主  文
上訴駁回。
    理  由
一、按依刑事訴訟法第三百五十條、第三百六十一條、第三百六
    十二條、第三百六十七條規定，不服地方法院之第一審判決
    而上訴者，須提出上訴書狀，並應敘述具體理由，為上訴必
    備之程式；其所提出之書狀未敘述上訴理由，或僅曾以言詞
    陳述上訴理由者，均應於上訴期間屆滿後二十日內補提理由
    書於第一審法院。第一審法院經形式審查，認逾期未補提上
    訴理由者，應定期間先命補正；逾期未補正者，為上訴不合
    法律上之程式，應以裁定駁回。倘已提出上訴理由，但所提
    非屬具體理由者，則由第二審法院以上訴不合法律上之程式
    ，判決駁回。而所謂具體理由，必係依據卷內既有訴訟資料
    或提出新事證，指摘或表明第一審判決有何採證認事、用法
    或量刑等足以影響判決本旨之不當或違法，而構成應予撤銷
    之具體事由，始克當之（例如：依憑證據法則具體指出所採
    證據何以不具證據能力，或依憑卷證資料，明確指出所為證
    據證明力之判斷如何違背經驗、論理法則）；倘僅泛言原判
    決認定事實錯誤、違背法令、量刑失之過重或輕縱，而未依
    上揭意旨指出具體事由，或形式上雖已指出具體事由，然該
    事由縱使屬實，亦不足以認為原判決有何不當或違法者（例
    如：對不具有調查必要性之證據，法院未依聲請調查亦未說
    明理由，或援用證據不當，但除去該證據仍應為同一事實之
    認定），皆難謂係具體理由，俾與第二審上訴制度旨在請求
    第二審法院撤銷、變更第一審不當或違法之判決，以實現個
    案救濟之立法目的相契合，並節制濫行上訴（最高法院九十
    七年度臺上字第八九二號刑事判決意旨參照）。
二、經查本案上訴人即被告甲○○不服原審判決提起上訴，其上
    訴狀所載理由略謂：原審判決與事實不符，「陽光選物便利
    店」查獲前早已經移轉予吳景德經營云云。茲審查原審認定
    被告並未否認其經營陽光選物便利店之事實，則依常情，倘
    被告於96年9月21日前一次被查獲經營電子遊戲場業後，已
    將「陽光選物便利店」移轉予吳景德經營，其理應辦理負責
    人變更登記，或將懸掛之營利事業登記取下，則被告既未變
    理營利事業變更登記，又繼續懸掛其為負責人之營利事業登
    記證在「陽光選物便利店」，甚至於97年12月23日在檢察官
    訊問其是否在96年10月31日前有經營陽光選物便利店時，坦
    承其有經營之事實，此均與常理有違，故被告辯稱其於本件
    96年10月31日被查獲前已將「陽光選物便利店」移轉予吳景
    德經營云云，實難採信，其犯罪事證明確，業經原審法院已
    詳敘其不足採信之理由，被告上訴意旨並未就原判決認事用
    法有何不當之處，具體提出何証據資料指摘或表明第一審判
    決有何採證認事、用法等足以影響判決本旨之不當或違法，
    而構成應予撤銷之具體事由，核之上揭說明，應認其上訴違
    背法律上之程式，應予以駁回，爰依刑事訴訟法第367條前
    段及第372條之規定，不經言詞辯論，判決如主文。
中    華    民    國    98    年    6     月    16    日
            刑事第二庭    審判長法  官  李  璋  鵬
                                法  官  胡  忠  文
                                法  官  蕭  錦  鍾
以上正本證明與原本無異。
不得上訴。
                                書記官  吳  雅  菁
中    華    民    國    98    年    6     月    16    日


司法院資訊處製作；財團法人民間司法改革基金會備份。
